# 宿舍租赁

提问人：天之 蓝 2022 时间：2023-03-09 00:25:04
求助陈版主，对于宿舍租赁，租金按照每人每月算租金交给出租人，对于此种情况，人数不定导致每月租金不定的情况下，是否需要确认使用权资产？如果需要确认，该租金如何算？

回答人：chenyiwei
虽然“人数不定导致每月租金不定”，但员工的流动性也没有那么大，而且一般情况下总有一个为了保证企业正常运转所需的最低人数配置。因此这里的宿舍租赁总是有一个相对稳定的“基本盘”的。对这部分基本盘应确认使用权资产和租赁负债；在基本盘以外的变动部分，可视情况作为短期租赁处理，或者依据较短的租赁期确认使用权资产和租赁负债。